# 在租赁的土地上建造的房屋如何入账，

提问人：denghaifu 时间：2015-06-26 15:28:25
求助陈版，在租赁的土地上建造的房屋如何入账，

回答人：chenyiwei
理论上此类房屋的持有目的、使用年限等都符合确认为固定资产的条件。但在实际操作中，很多企业习惯于将此类无法办理产权证的房屋确认为长期待摊费用。一般理解这两种做法在实务中都能接受，关键是充分披露。